臺灣高雄地方法院民事裁定　　　　　　　93年度繼字第867號
聲　明　人　王陳足
　　　　　　黃陳玉蘭
　　　　　　陳森雄
　　　　　　陳森振
　　　　　　陳玉雪
　　　　　　陳森榮
　　　　　　陳森華
　　　　　　陳森福
　　　　　　陳明志
　　　　　　上列九人之共同送達代收人　王炯棻律師
上列聲明人聲明拋棄繼承權事件，本院裁定如下：
    主      文
台灣高雄地方法院中華民國93年6 月10日93年度繼字第867 號准
予拋棄繼承備查之通知中有關王陳足、黃陳玉蘭、陳森雄、陳森
振、陳玉雪、陳森榮、陳森華、陳森福、陳明志部分應予撤銷。
聲明人王陳足、黃陳玉蘭、陳森雄、陳森振、陳玉雪、陳森榮、
陳森華、陳森福、陳明志之聲明駁回。
程序費用新台幣壹佰拾伍元由聲明人負擔。
    理      由
一、按「繼承人得拋棄其繼承權」，民法第1174條第1 項固定有
    明文，惟向法院聲明拋棄繼承權之前提，必須聲明人係應繼
    承人而於聲明時業已取得繼承權。倘聲明人並非應繼承人而
    未取得繼承權，當不得向法院聲明拋棄繼承，自不待言。
二、聲明意旨略以：聲明人為被繼承人陳玉卿之兄弟姐妹，依法
    為第三順序繼承人，今被繼承人陳玉卿於民國93年4 月10日
    去世，因其無配偶，其子即第一順序繼承人陳元豪已聲明拋
    棄繼承，其父母即第二順序繼承人陳地、陳李保妹均已死亡
    ，聲明人亦無意繼承被繼承人之財產、債務，為此爰依法向
    法院聲明拋棄繼承權等語。
三、查聲明人主張其為被繼承人陳玉卿之兄弟姐妹，被繼承人陳
    玉卿於93年4 月10日去世，其子即第一順序繼承人陳元豪已
    辦理拋棄繼承，其父母即第二順序繼承人陳地、陳李保妹均
    已死亡等情，業經聲明人提出聲明狀1 件、戶籍謄本3 份、
    戶籍抄本1 件、台灣高雄地方法院93年度監字第101 號裁定
    影本1 份、繼承系統表1 件為證（見卷第2 頁、第6 頁、第
    7 頁、第11頁、第13頁、第8 頁、第10頁），堪信真實，本
    院遂於93年6 月10日就聲明人王陳足、黃陳玉蘭、陳森雄、
    陳森振、陳玉雪、陳森榮、陳森華、陳森福、陳明志拋棄繼
    承之聲明發給准予備查之通知。惟被繼承人陳玉卿之子郭昌
    興嗣於94年1 月18日具狀向本院陳報，其為被繼承人陳玉卿
    所生長子，然因其父郭慶煌與被繼承人陳玉卿早已離婚，分
    居多年，雙方互無來往，被繼承人陳玉卿去世時，伊並不知
    情，亦未接獲通知，迄94年1 月7 日接獲台灣高雄地方法院
    民事執行處93年度拍字第2427號拍賣抵押物裁定，伊始知悉
    被繼承人陳玉卿去世一事，伊與伊所生長女（即被繼承人陳
    玉卿之孫女）郭翊樺爰依法自渠等知悉被繼承人陳玉卿去世
    之日起二個月內，於94年1 月18日向本院聲明拋棄繼承等情
    ，業經本院調取本院94年度繼字第120 號、94年度繼字第16
    8 號拋棄繼承權事件全卷卷證，核閱無誤，是本件聲明人於
    93年6 月7 日向本院為拋棄繼承之聲明時，漏未於繼承系統
    表上載明被繼承人陳玉卿尚有第一順序第一順位繼承人郭昌
    興、第一順序第二順位繼承人郭翊樺在世，致本院核發准其
    拋棄繼承之備查通知，今既已查明斯時被繼承人陳玉卿仍有
    第一順序第一順位繼承人郭昌興存在，其於聲明人拋棄繼承
    時復未為拋棄繼承之聲明，自應由其取得繼承權，聲明人王
    陳足、黃陳玉蘭、陳森雄、陳森振、陳玉雪、陳森榮、陳森
    華、陳森福、陳明志即非應繼承之人，當無繼承權可言，揆
    諸首揭法律規定與說明，聲明人顯無從拋棄繼承權。故聲明
    人王陳足、黃陳玉蘭、陳森雄、陳森振、陳玉雪、陳森榮、
    陳森華、陳森福、陳明志向本院聲明拋棄繼承，乃於法無據
    ，本院自應依職權裁定將本院93年6 月10日93年度繼字第
    867 號關於聲明人王陳足、黃陳玉蘭、陳森雄、陳森振、陳
    玉雪、陳森榮、陳森華、陳森福、陳明志准予拋棄繼承備查
    之通知予以撤銷，並駁回聲明人之聲明。
四、另本院中華民國93年6 月10日93年度繼字第867 號准予拋棄
    繼承備查通知中關於聲明人陳元豪部分，仍應予維持。又被
    繼承人陳玉卿之第一順序第一順位繼承人郭昌興、第一順序
    第二順位繼承人郭翊樺已於94年1 月18日向本院聲明拋棄繼
    承權，並經本院分別以94年1 月25日94年度繼字第120 號通
    知、94年1 月27日94年度繼字第168 號通知准予備查在案，
    聲明人王陳足、黃陳玉蘭、陳森雄、陳森振、陳玉雪、陳森
    榮、陳森華、陳森福、陳明志應於知悉渠等已因郭昌興、郭
    翊樺拋棄繼承權而成為繼承人之日起二個月內，向本院為拋
    棄繼承之聲明，附此敘明。
五、依非訟事件法第21條第1 項前段、第24條第1 項，裁定如主
    文。
中　　華　　民　　國　　94　　年　　8 　　月　　9 　　日
                  家事法庭法　官　賴文姍
正本係照原本作成。
如對本裁定抗告須於裁定送達後10日內向本院提出抗告狀。
中　　華　　民　　國　　94　　年　　8 　　月　　9 　　日
                          書記官　黃國忠
